臺灣高等法院高雄分院刑事判決　　　　94年度交上易字第11號
上　訴　人　臺灣高雄地方法院檢察署檢察官
上　訴　人
即　被　告　丙○○
上列上訴人等因被告業務過失傷害案件，不服臺灣高雄地方法院
93年度交易字第218 號中華民國93年12月2日第一審判決（起訴
案號：臺灣高雄地方法院檢察署93年度偵字第17465 號），提起
上訴，本院依簡式審判程序判決如下：
     主  文
原判決撤銷。
丙○○從事業務之人，因業務上之過失傷害人，累犯，處有期徒
刑肆月，如易科罰金，以佰元折算壹日。
     事  實
一、丙○○曾於民國90年間因公共危險案件，經原審判處有期徒
    刑4 月確定，而於90年10月24日易科罰金執行完畢。其係金
    盟座汽車股份有限公司（以下稱金盟座公司）之拖吊車司機
    ，為從事駕駛業務之人，於民國92年10月23日晚上7 時許，
    駕駛車號BP─175 號拖吊車，沿高雄市前鎮區○○○路往鳳
    山方向行駛，左轉經高速公路交流道便道，往中正一路方向
    行駛時，理應注意車輛行駛時，駕駛人應注意車前狀況，隨
    時採取必要之安全措施，而依當時情形，又無不能注意之情
    事，竟疏於注意，未留意車前狀況，即貿然左轉，適同一時
    、地，有酒後之甲○○沿高雄市前鎮區○○○路往市區方向
    步行返家，途經三多二路與高速公路交流道便道口時，亦未
    注意前方車輛及行人應依規定走人行道之規定，即直接向前
    橫越路口，致丙○○所駕駛之車號BP─175 號拖吊車因閃煞
    不及而撞擊甲○○，甲○○因而受有頭部外傷併硬腦膜下出
    血、左額部額骨骨折之傷害。
二、案經甲○○及其妻乙○○訴由臺灣高雄地方法院檢察署檢察
    官偵查起訴。
     理  由
一、上開事實，業據上訴人即被告丙○○於原審及本院審理時供
    承不諱，核與告訴人甲○○、乙○○分別於偵查中及本院審
    理時指訴之情節相符，並有車禍現場簡圖及高雄市政府警察
    局苓雅分局福德二路派出所車禍處理登記簿各1 紙可按。按
    汽車行駛時，駕駛人應注意車前狀況，並隨時採取必要之安
    全措施，道路交通安全規則第94條第3 項定有明文。而本件
    事故發生時依被告之智識、能力並無不能注意之情事，竟疏
    未注意車前狀況隨時採取必要之安全措施，因而肇事，被告
    行為顯有過失，至為明確。又本件車禍被害人甲○○因被告
    之過失行為而受有頭部外傷併硬腦膜下出血、左額部額骨骨
    折之傷害，亦有國軍高雄總醫院附設民眾診療服務處92年11
    月6 日診斷證明書1 紙在卷可憑，被告過失駕車肇事行為，
    與被害人之傷害結果間，具有相當因果關係，自難辭其過失
    責任。又甲○○於車禍後經送醫急救，其血中酒測質為367.
    2mg/dl，有國軍高雄總醫院94年4 月4 日醫慈字第09400013
    41號函1 紙在卷可稽，足見其車禍發生前曾經飲酒甚明。甲
    ○○酒後行經肇事地點，疏未注意左右來車及行人應依規定
    走人行道之規定，即直接向前橫越路口，以致肇事，對於本
    件車禍之發生亦與有過失，然對於被告犯罪之成立不生影響
    。綜上所述，本件事證明確，被告之犯行，堪以認定。
三、被告丙○○係職司高速公路拖吊車之駕駛工作，為從事汽車
    駕駛業務之人，業據被告陳明在卷，並有金盟座公司高速公
    路拖救服務證影本1 紙可按。是核被告所為，係犯刑法第28
    4 條第2 項前段之業務過失傷害罪。被告曾於民國90年間因
    公共危險案件，經原審判處有期徒刑4 月確定，而於90年10
    月24日易科罰金執行完畢，有台灣高雄地方法院檢察署刑案
    資料查註紀錄表及台灣高等法院被告全國前案紀錄表可按，
    其於有期徒刑執行完畢後5 年以內再犯有期徒刑以上之罪，
    為累犯，應依刑法第47條規定加重其刑。
四、原審予以被告論科，固非無見，惟查：(一)被告因肇事致甲○
    ○因而受有頭部外傷併硬腦膜下出血、左額部額骨骨折之傷
    害，傷勢非輕，且被告迄未與被害人達成民事和解，而原審
    僅量處被告拘役75日，量刑顯屬過輕不當，自有未合。(二)被
    害人甲○○車禍後送醫急救，其血中酒測質為367.2mg/dl，
    已如前述，足見被害人車禍發生前曾經飲酒，對於車禍之發
    生不無關係，原判決對於甲○○車禍前曾經飲酒乙節，漏未
    審酌，亦有未合。被告上訴意旨，指摘原判決量刑過重不當
    ，為無理由，公訴人上訴意旨，執前開(一)情詞，指摘原判決
    量刑過輕不當，為有理由，及原判決有上述(二)之可議，自應
    由本院將原判決撤銷改判。審酌被告有事實欄所載之前科，
    有台灣高等法院被告全國前案紀錄表在卷可稽。犯後坦承犯
    行，甲○○所受傷勢非輕，迄今仍未與甲○○達成民事和解
    ，及甲○○酒後未遵守行人應走人行道之規定，即貿然穿越
    路口，以致肇事，本身亦與有過失等一切情狀，量處主文第
    2 項所示之刑，並諭知易科罰金之折算標準，以資懲儆。
據上論斷，應依刑事訴訟法第369 條第1 項前段、第364 條、第
299 條第1 項前段，第273 條之1 第1 項、刑法第284 條第2 項
前段、第47條、第41條第1 項，罰金罰鍰提高標準條例第1 條前
段、第2條，判決如主文。
本案經檢察官彭南雄到庭執行職務。
中　　華　　民　　國　　94　　年　　5 　　月　　19　　日
                  刑事第三庭    審判長法  官  周賢銳
                                      法  官  黃仁松
                                      法  官  謝宏宗
以上正本證明與原本無異。
不得上訴。
中　　華　　民　　國　　94　　年　　5 　　月　　20　　日
　　　　　　　　　　　　　　　　　　　書記官  賴梅琴
附錄本判決論罪科刑法條：
中華民國刑法第284條第2項前段
(過失傷害罪)
從事業務之人，因業務上之過失傷害人者，處1 年以下有期徒刑
、拘役或1千元以下罰金。
                                             Ａ
